臺灣高等法院交通事件裁定　　　　　　　　九十三年度交抗字第五十五號
　　抗告人即
　　異議人即
　　受處分人　甲○○
右抗告人因違反道路交通管理處罰條例案件，不服臺灣板橋地方法院，中華民國九十
二年十二月五日所為裁定（九十二年度交聲字第一六○三號），提起抗告，本院裁定
如左：
    主  文
抗告駁回。
    理  由
一、按汽車駕駛人，與二輛以上汽車共同在道路上以危險方式競駛者，處汽車駕駛人
    新台幣（以下同）三萬元以上九萬元以下罰鍰，並當場禁止其駕駛及吊銷其駕駛
    執照，三年內不得考領駕駛執照，道路交通管理處罰條例第四十三條第三項、第
    六十七條分別定有明文。
二、本件抗告人即異議人即受處分人甲○○於民國九十二年七月二十日凌晨二時四十
    五分許，駕駛七Ｃ─七九一一號自小客車，行經台三線三十一公里處南下車道，
    因二輛以上汽車共同在道路上以危險方式違規駕車，經警攔停，以其違反道路交
    通管理處罰條例第四十三條第三項規定掣單舉發。原處分機關交通部公路總局台
    北區監理所板橋監理站裁處受處分人罰鍰三萬元，吊銷駕駛執照，並依同法第六
    十七條第二項規定，三年內禁考。
三、本件受處分人抗告意旨略以：受處分人於前揭時段行駛於上開路段，時速僅三、
    四十公里，在沒有測速的情況下，員警僅以目測受處分人時速約八十公里即認定
    受處分人有競駛之行為，無證據足以佐證，且倘以時速八十公里之高速行駛，員
    警當時何能攔停舉發？又若當時有危險駕駛，何不當場扣車？法院當庭播放蒐證
    錄影帶，亦無發現危險駕駛行為。受處分人當時乃偕友出遊，保持安全距離，配
    合警方攔停受檢，並無超車、甩尾等危險動作，請撤銷原裁定云云。
四、經查：受處分人於前揭時地駕駛七Ｃ─七九一一號自小客車，在台三線三十一公
    里處南下車道，與多輛汽車共同在道路上以危險方式競駛，經當時在該路段執行
    防飆勤務之桃園縣政府警察大溪分局警員發現，攔檢當場舉發等事實，業據證人
    即舉發本件違規事件警員趙令宗於原審到庭證稱：「我是零點至四點在台三線三
    十一公里處永福段實施攔檢，我們勤務有埋伏、暗崗、路檢等組一起出來執勤，
    取締時是在三峽、大溪交界設攝影採證組異議人那一批車子進來後，該組通知我
    們異議人車子進來了，後來又回頭，我們暗崗組去阻斷他們回轉道路，我們將他
    們攔下來舉發。我們看到的情形是整群車隊集結快速由三峽往大溪在台三線上行
    駛，包括異議人的車在內，攔下了八輛車，都是自小客車。．．．當時沒有測速
    ，現場看到的情形，異議人等車速大約是八十公里，集結行駛，車輛併行行駛，
    會對一般車輛造成危險」等語（見原審法院第二十二頁至第二十四頁）。並有竹
    筒式取締危險駕駛勤務永福段警力佈置圖、桃園縣政府警察局大溪分局執行九十
    二年七月十九日防制（危險駕車）飆車、取締酒駕、青春專案警網行動計畫表、
    舉發違反道路交通管理事件通知單等在卷可稽。又取締員警為現場目睹之人，且
    為交通執法人員，雖無測速儀器，惟依其專業判斷，目測車速與實際車速相差應
    不甚遠，則抗告人當時高速集結駕駛，自屬危險駕駛。至警方現場所拍攝之錄影
    帶，僅拍攝取締時的畫面，並非追蹤蒐證之錄影帶，並不以警未拍攝錄影或照片
    而得否定受處分人無危險駕駛之情形。而執勤警員為公務員，與抗告人素不相識
    ，亦無仇怨，其依法執行公務，自無誣陷抗告人身觸偽證重罪之必要，其所為舉
    發內容應可採信。至當場扣車與否，乃行政裁量問題，與是否危險駕駛無關。受
    處分人空言指摘舉發失實，自難採信。原審法院因而駁回其異議，認事用法，均
    無不合。受處分人抗告意旨，仍執前詞，否認有飆車危險競駛行為，核無理由。
    本件抗告，應予駁回。
五、據上論斷，應依道路交通管理案件處罰條例第八十九條、刑事訴訟法第四百十二
    條，裁定如主文。
中　　　華　　　民　　　國　　九十三　　年　　　二　　　月　　　五　　　日
                            臺灣高等法院交通法庭
                                審判長法  官　洪　政　雄
                                      法  官　鄧　振　球
                                      法  官　趙　功　恆
右正本證明與原本無異。
不得再抗告。
                                      書記官　孫　佩　琳
中　　　華　　　民　　　國　　九十三　　年　　　二　　　月　　　六　　　日
